臺北高等行政法院判決　　　　　　　　　　　　　　 八十九年度訴字第三三六九號
　　　　　　　　　　　　　　　.
　　原　　　告　康耘企業股份有限公司
　　代　表　人　甲○○
　　訴訟代理人　施文婉（會計師）
　　被　　　告　財政部台灣省北區國稅局
　　代　表　人　林吉昌（局長）
　　訴訟代理人　丙○○
　　　　　　　　乙○○
　　　　　　　　馬家駿
右當事人間因營利事業所得稅事件，原告不服財政部中華民國八十九年十月十九日台
財訴第0000000000號訴願決定，提起行政訴訟，本院判決如左：
　　主  文
原告之訴駁回。
訴訟費用由原告負擔。
　　事  實
一、事實概要：原告民國八十年度營利事業所得稅結算申報，原列報營業收入淨額新
    台幣（下同）九六、六六一、八四○元，營業成本八一、三九○、五九八元，全
    年所得額一八三、一二九元，被告初查以其帳載不清，營業成本無法勾稽，經原
    告同意依同業利潤標準（行業標準代號：六一一五—二一，毛利率百分之十八）
    核定營業成本為七九、二六二、七○八元，全年所得額為二、三一一、○一九元
    ，補徵稅額五三一、九七二元。嗣因原告於八十年十一月及十二月間涉嫌未向偉
    拓工業股份有限公司（以下簡稱偉拓公司）進貨之事實，而取得偉拓公司開立之
    發票十一張，金額計四、○六八、一四二元（不含稅），作為進項憑證，虛列營
    業成本，致短漏報所得額，案經法務部調查局北部地區機動工作組（以下簡稱調
    查局北機組）及台北縣稅捐稽徵處新店分處查獲，通報被告審查違章成立，乃重
    行計算全年課稅所得額為四、二五一、二七一元，核定補徵稅額四八五、○六四
    元，並依所得稅法第一百十條第一項規定處所漏稅額一倍之罰鍰計一、○一七、
    ○○○元（計至百元止）。原告不服，主張確有交易事實，均取有發票足資證明
    云云，申請復查，未獲變更，提起訴願，訴願決定將罰鍰部分撤銷，責由被告另
    為處分，其餘訴願駁回。原告仍不服，遂提起行政訴訟。
二、兩造聲明：
    (一)原告聲明：請求撤銷原處分及訴願決定。訴訟費用由被告負擔。
    (二)被告聲明：如主文所示。
三、兩造之爭點：原告取得偉拓公司之發票十一張，金額共計四、○六八、一四二元
    ，其是否有自偉拓公司實際進貨？
    (一)原告主張：
      (1)被告已經依同業利潤標準核定營業成本，豈可再變更原核定，改採核實認定
        營業成本？
        本件遭被告以帳載不清、成本無法勾稽為理由，依同業利潤標準核定營業成
        本（包含涉嫌虛列之進貨成本）。如今被告發現營業成本涉嫌虛列四、○六
        八、一四二元，乃將虛列之四、○六八、一四二元加上原申報課稅所得一八
        三、一二九元實質認定原告課稅所得為四、二五一、二七一元，與原依法核
        定之課稅所得比較結果，認為涉嫌逃漏一、九四○、二五二元，逃漏所得稅
        四八五、○六四元。因此被告將原核定予以變更，改採核實認定。按本件原
        經被告以營業成本無法勾稽為由，依同業利潤標準核定營業成本，原告未經
        提起復查，依稅捐稽徵法第三十四條第三項第一款規定，本件即告確定，被
        告即應受確定之拘束。本件原被依法核定之營業成本中包括系爭虛列部分經
        剔除後，營業成本依舊無法勾稽，依法仍應依同業利潤標準核定成本為七九
        、二六二、七○八元，被告自不應將已「確定之營業成本」復予變更，補徵
        稅款。惟因涉嫌虛列成本而有短漏所得額，依財政部六十六年七月五日台財
        稅第三四三三四號函釋規定，僅能處漏稅罰，但不應追補本稅。被告未斟酌
        及此，竟以補稅並罰，於法有違。
      (2)偉拓公司他遷不明，並不等同於虛設行號：
        據偉拓公司管轄之新竹市稅捐稽徵處八十四年十月二十三日八四新市稅工字
        第三九○一○號函復稱偉拓公司八十年十一月擅自歇業、他遷不明，但電腦
        檔案並無虛設行號之記錄。按他遷不明與虛設行號者不同，是被告指稱偉拓
        公司為虛設行號，並無根據，不足採認。
      (3)本件原告確有進貨及付款事實，被告並無積極證據證明虛列成本：
        八十一年九月十七日原告在台北縣稅捐稽徵處新店分處接受調查時談話筆錄
        中表示確有進貨之事實，並檢附收據及相關支票，並經新店分處查核認定屬
        實在案。本件被告卻以該談話筆錄作為違章證物（見訴願決定書第三頁第十
        行），對於同一事證，稅捐稽徵處與國稅局先後分別作出不同之認定，豈不
        謬哉？按原告從事電腦週邊相關貨品之買賣，於八十年十一、十二月間確有
        向偉拓公司進貨並支付價款（詳見調查局北機組調查筆錄甲○○答訊記錄分
        別敘明付款日期、金額、方式等），並附有偉拓公司送貨單經原告簽收記錄
        （簽收人員及日期）之證物在卷可按。查被告指稱原告無進貨事實，虛列進
        貨成本之證物分別為調查局北機組八十四年八月二十五日電字第二四八八號
        函、談話筆錄、進貨發票及相關現金帳影本（見訴願決定書第三頁第十行）
        。惟遍查調查局北機組函及談話筆錄相關卷宗內容並無任何證物或任何人（
        含原告之代表人甲○○）足以證明或指認原告涉嫌「無進貨」之違章證據。
        其中僅有調查局北機組詢及被告審一科人員「本件原告支付之貨款與發票所
        載金額、日期均不一致時」，基於稅捐機關立場應如何認定？據審一科見解
        認為在此情況下，當事人無證據證明，可以「認定無進貨事實而以虛增成本
        」論處。調查局北機組卻持審一科「見解」作為違章之人證，移送被告辦理
        。第查被告為稅務主管機關，並非系爭交易當事人，不具備「證人」資格，
        渠對本案之見解，應屬基於稅務主管立場所為之論見，並非本件涉嫌虛列成
        本之人證，被告卻採自己見解作為違章之人證，有違證據法則，於法不合，
        應予特別指明。綜觀本件被認定為涉嫌違章之三項證物為：支付價款與發
        票所載日期、金額不一致。帳冊未記載支付事項。當事人並未舉證證明
        。惟查：支付價款與發票所載日期、金額不一致，為商場上交易常態，除
        非採信用卡消費付款，被告卻因此採為違章事證之見解，顯為脫離商場之迂
        腐之見，不足採信。帳上未列記，係部分未記載清楚，並非未入帳。以上
        兩項證物，應是情況證據下，被告機關據此所做之推理結論。該「推理之結
        論」並非證據，不具備證據能力，遑論證據力矣！原告在調查局北機組接
        受調查時，即明確表達系爭進貨部分之付款日期、金額和方式，貨款共計付
        款七次，金額三、二八七、五五○元之事實，並檢附相關送貨單之驗簽收單
        據。
      (4)本件若有期末存貨時，系爭「無進貨成本」，即不等於「虛增銷貨成本」：
        按期初存貨+本期進貨－期末存貨＝銷貨成本。縱令本件果如被告所認定「
        無進貨之事實」，但隨即認定虛增「同額營業成本」和漏報「同額課稅所得
        額」，將三個項目（金額）劃上等號，應屬速斷。按因本件期末存貨餘額一
        一、○五六、六六八元遠超過系爭金額四、○六八、一四二元，則系爭虛增
        之進貨成本極有可能留在當期資產負債表期末存貨餘額中，如此當期損益表
        之營業成本並不會同額虛增，自不會漏報同額所得。被告未斟酌系爭進貨成
        本是否留在當期期末存貨餘額，率而認定在損益表之營業成本確有同額之虛
        增，自屬速斷。
    (二)被告主張：
      (1)按「稅捐之核課期間，依左列之規定：一、依法應由納稅義務人申報繳納之
        稅捐，已在規定期間內申報，且無故意以詐欺或其他不正當方法逃漏稅捐者
        ，其核課期間為五年。‧‧‧三、未於規定期間內申報，或故意以詐欺或其
        他不正當方法逃漏稅捐者，其核課期間為七年。在前項核課期間內，經另發
        現應徵之稅捐者，仍應依法補徵或並予處罰；‧‧‧。」、「納稅義務人已
        依規定辦理結算申報，但於稽徵機關進行調查時，通知提示有關各種證明所
        得額之帳簿、文據而未依限期提示者，稽徵機關得依查得之資料或同業利潤
        標準核定其所得額；嗣後如經調查另行發現課稅資料，仍應依法辦理。」分
        別為稅捐稽徵法第二十一條及所得稅法第八十三條第三項所明定。又「本法
        第八十三條所稱之帳簿文據，其關係所得額之一部或關係課稅年度中某一期
        間之所得額，而納稅義務人未能提示者，稽徵機關得就該部分依查得之資料
        或同業利潤標準核定其所得額。」所得稅法施行細則第八十一條亦訂有明文
        。所稱未提示，兼指帳簿文據全部未提示，或雖提示而不完全、不健全或不
        相符者，均有其適用，前行政法院（現已改制為最高行政法院）著有六十一
        年判字第一九八號判例可資參照。
      (2)查本件原告本期原列報營業收入淨額九六、六六一、八四○元，營業成本八
        一、三九○、五九八元，全年課稅所得額一八三、一二九元，被告初查以其
        帳載不清，商品以編號代替，成本無法勾稽查核，經原告同意依同業利潤標
        準核定營業成本為七九、二六二、七○八元，全年所得額為二、三一一、○
        一九元，補徵稅額五三一、九七二元。嗣因依調查局北機組及台北縣稅捐稽
        徵處新店分處查獲通報資料，以原告於八十年十一月及十二月間涉嫌無進貨
        事實，取得偉拓公司開立之發票作為進項憑證，虛列營業成本，經被告審查
        違章屬實，乃據以調整認剔核定營業成本為七七、三二二、四五六元，重行
        計算全年課稅所得額為四、二五一、二七一元，應補徵稅額四八五、○六四
        元。因本件另發現應補徵之稅捐，其課稅資料為原核課資料中未發現及所無
        之新資料，即其事實並不在原課徵範圍內，是本件重行核定並補徵稅額，揆
        諸首揭規定，並無違誤。又財政部六十六年七月五日台財稅第三四三三四號
        函釋，係就依同業利潤標準核定所得額後，嗣後復發現虛列進貨成本，應否
        處罰所作之解釋，其內容中並無僅存處罰不需補稅之規定。是原告所稱既已
        依同業利潤標準核定營業成本，又未提起復查，其核定即告確定，不應再變
        更已確定之核定，及依前開函釋本件僅能處漏稅罰，不應追補本稅之說，顯
        係對法令之誤解，難謂適法，自無可採。
      (3)原告另稱偉拓公司非虛設行號，原核指該公司為虛設行號，即無根據，且原
        告有進貨及付款之事實，業經台北縣稅捐稽徵處新店分處查核認定屬實在案
        云云。查依新竹市稅捐稽徵處八十四年十二月十六日八四新市稅工字第四八
        二七九號函，雖稱依該處電腦資料記載，偉拓公司並非虛設行號，惟依該處
        八十四年十月二十三日八四新市稅工字第三九○一○號函，亦稱偉拓公司已
        於八十年十一月擅自歇業，他遷不明，原告卻仍稱於八十年十一月及十二月
        間向該公司進貨四、○六八、一四二元，顯有悖常理；且本件違章處分書「
        違章事實」欄已明確敘明受處分人（原告）係「無進貨事實取得偉拓工業股
        份有限公司開立發票列報營業成本四、○六八、一四二元，致短報所得額‧
        ‧‧」，是原核係以無進貨事實取得發票，虛列成本及短報所得，作為違章
        漏稅之依據，尚無違誤。至原告稱台北縣稅捐稽徵處新店分處已就收據、支
        票等相關資料核定屬實乙節，查該分處係分別以八十二年八月二十四日八二
        北縣稅新一字第一五六八四號函及八十三年三月七日八三北縣稅新一字第四
        三六號函，將原告無進貨事實涉嫌違章之相關資料移送被告調查審理，原告
        所稱業經該處查核認定屬實，並非事實。
      (4)至原告主張係從事電腦週邊相關貨品之買賣，八十年十一月、十二月間確有
        向偉拓公司進貨並支付價款，並附有偉拓公司送貨單經原告簽收紀錄之證物
        ，雖支付價款與發票所載金額均不一致，惟此為商場交易常態，又帳上未列
        記，係部分未記載清楚，並非未入帳，原核依推理之結論裁處，於法不合云
        云。查原告取得偉拓公司系爭發票九張，主張共付款七次，所提示全部證物
        包括：收款收據六張、匯款回條影本一張、支票影本三張及偉拓公司出貨單
        第四聯九張，經就其各項證物查核結果：
        偉拓公司收款收據均以中文打字造具，紙張大小規格不一，除付款日期、
          金額與各次發票開立日期、金額均不相同，無法逐筆核對，原告復未能提
          出明確說明或其他佐證；另查獲其中十一月二十七日出具之收據，載明收
          到原告彰化商業銀行北新分行支票乙紙，支票號碼ＺＮ0000000，
          金額五一二、四○○元，到期日八十年十二月三日，係支付案外人李碧芬
          之貨款，與偉拓公司無關，是其收款收據證據力顯然薄弱。
        原告主張共付款七次，金額三、二八七、五五○元，包括現金付款三次，
          計二、○四八、九五○元—十一月十三日四○○、○○○元、十一月二十
          二日三○○、○○○元（銀行匯款）、十二月五日一、三四八、九五○元
          ，及支票付款四次，計一、二三八、六○○元—十一月二十五日一九、四
          ○○元、十一月三十日六四二、六○○元、十二月三日五一二、四○○元
          、十二月十五日六四、二○○元，原告附支票影本三張、匯款回條影本一
          份為交易憑證，經扣除已查獲非屬偉拓公司之貨款五一二、四○○元，支
          票付款部分為七二六、二○○元，其現金付款較支票付款金額高出甚多，
          與一般市場交易習慣明顯不符；次查其中十一月二十二日交付支票（到期
          日十二月十五日，金額六四、二○○元，恰為同日開立發票（發票號碼Ｍ
          Ｎ00000000）銷售額一、二八四、○○○元之百分之五，即該筆
          發票金額之營業稅額，惟其銷售額卻未見以支票支付，原告對此並未作合
          理說明；又原告主張付款七次，金額三、二八七、五五○，所提示交易之
          憑證（支票及匯款回條影本）金額僅為一、○二六、二○○元，且均與取
          得發票總金額四、二七一、五五○（含稅）差距甚鉅，日期亦多不相符，
          要難謂為其確已支付系爭發票款項。
        依原告代表人甲○○八十一年九月十七日談話筆錄稱：該公司於七十五年
          五月開始與偉拓公司交易，每筆交易均隨貨附發票，且有出貨單，付款條
          件為現金或即期支票云云，並附經原告簽收之偉拓公司送貨單九張為憑。
          查上述送貨單係複寫第四聯，所載送貨日雖與發票日期相同，惟查偉拓公
          司既已於八十年十一月擅自歇業，他遷不明（此為原告所不爭），原告又
          如何能與其進行進貨交易？
        原告就系爭九張進貨發票，除於進貨帳上列載外，於日記帳、總分類帳—
          現金（銀行存款）、應付帳款、應付票據等相關帳戶中均未有相關紀錄，
          且於本案調查迄今，均未能就進貨接洽對象、方式、貨款交付對象、資金
          流程、貨品運送方式、交貨驗收紀錄及付款與開立發票日期、金額不符原
          因等各項，提出明確合理之說明與佐證，所提示之各項證物，證據力薄弱
          復如前述，按「當事人主張事實，須負舉證責任，倘所提出之證據，不足
          為其主張事實之證明，自不能認其主張之事實為真實。」前行政法院著有
          三十六年度判字第十六號判例。本件原告就其主張並無具體事證以實其說
          ，所訴尚不足採。
      (5)又原告訴稱本件期末存貨餘額一一、○五六、六六八元，超過系爭進貨發票
        金額四、二八五、七○四元，虛增之進貨有可能留在期末存貨餘額中，當期
        營業成本不會同額虛增，亦不會漏報同額所得，原核將全數轉作本期營業成
        本之虛增，自屬速斷等語。查原告進貨帳既未列明細帳戶，銷貨又僅以商品
        代號記載，亦未有商品進銷存明細帳及明細表供核，原告復未能區分說明，
        且九張進貨發票所載之進貨品名、單價，與自行申報之期末存貨明細表（詳
        卷編○一六頁至○一八頁）相互核對，皆不相同，是原核將虛增之進貨自營
        業成本中剔除，尚無不合，請予維持。
      (6)另有關訴願決定將原罰鍰處分撤銷，由被告查明後另為處分部分，被告業依
        訴願決定撤銷意旨，參照財政部六十六年七月五日台財稅第三四三三四號函
        釋規定，重行核計漏稅額，變更罰鍰金額為四八五、○○○元在案，原告仍
        不服，復提出訴願聲明，訴願理由書則尚未補送被告，併予陳明。
　　理  由
壹、補徵營利事業所得稅部分：
一、按「營利事業所得稅之計算，以其本年度收入總額減除各項成本費用、損失及稅
    捐之純益額為所得額。」「納稅義務人已依規定辦理結算申報，但於稽徵機關進
    行調查時，通知提示有關各種證明所得額之帳簿、文據而未依限提示者，稽徵機
    關得依查得之資料或同業利潤標準核定其所得額；嗣後如經調查另行發現課稅資
    料，仍應依法辦理。」「本法第八十三條所稱之帳簿文據，其關係所得額之一部
    或關係課稅年度中某一期間之所得額，而納稅義務人未能提示者，稽徵機關得就
    該部分依查得之資料或同業利潤標準，核定其所得額。」為所得稅法第二十四條
    第一項、第八十三條第三項及同法施行細則第八十一條所明定。又所謂未提示，
    兼指帳簿文據全部未提示，或雖提示而有不完全、不健全或不符合者，均有其適
    用，前行政法院著有六十一年度判字第一九八號判例可資參照。次按「稅捐之核
    課期間，依左列之規定：一、依法應由納稅義務人申報繳納之稅捐，已在規定期
    間內申報，且無故意以詐欺或其他不正當方法逃漏稅捐者，其核課期間為五年。
    ‧‧‧三、未於規定期間內申報，或故意以詐欺或其他不正當方法逃漏稅捐者，
    其核課期間為七年。在前項核課期間內，經另發現應徵之稅捐者，仍應依法補徵
    或並予處罰；‧‧‧。」復為稅捐稽徵法第二十一條所明定。
二、本件原告本期原列報營業收入淨額九六、六六一、八四○元，營業成本八一、三
    九○、五九八元，全年所得額一八三、一二九元，被告初查以帳載不清，營業成
    本無法勾稽，經原告同意依同業利潤標準（行業標準代號：六一一五—二一，毛
    利率百分之十八）核定營業成本為七九、二六二、七○八元，全年所得額為二、
    三一一、○一九元，補徵稅額五三一、九七二元。嗣因原告於八十年十一月及十
    二月間涉嫌無進貨事實取得偉拓公司開立之發票十一張，金額計四、○六八、一
    四二元（不含稅），作為進項憑證，虛列營業成本，致短漏報所得額，案經調查
    局北區機動組及台北縣稅捐稽徵處新店分處查獲，通報被告審查違章成立，乃重
    行計算全年所得額為四、二五一、二七一元，核定補徵稅額四八五、○六四元。
    原告不服，主張其確有交易事實，均取有發票足資證明云云，申請復查，未獲變
    更，提起訴願，訴願決定將罰鍰部分撤銷，責由被告另為處分，其餘訴願駁回。
    原告仍不服，遂提起行政訴訟。其起訴意旨略稱：偉拓公司他遷不明，並不等同
    於虛設行號，原告復有付款進貨事實，被告並無積極證據足資證明原告虛列成本
    ；又被告已經依同業利潤標準核定原告之營業成本，豈可再變更原核定，改採核
    實認定營業成本？且被告未斟酌系爭進貨成本是否留存本期期末存貨，據而認定
    全數為虛增營業成本，即嫌速斷云云。
三、經查新竹市稅捐稽徵處八十四年十月二十三日新市稅工字第三九○一○號函指出
    偉拓公司於八十年十一月即已擅自歇業，他遷不明，原告卻仍稱於八十年十一月
    、十二月間向其進貨四、○六八、一四二元，顯有悖常理，且本件違章處分書「
    違章事實」欄已明確敘明受處分人（原告）係「無進貨事實取得偉拓工業股份有
    限公司開立發票列報營業成本四、○六八、一四二元，致短報所得額‧‧‧」，
    是被告係以無進貨事實取得發票，虛報成本及短報所得，作為違章漏稅之依據，
    並無違誤。又查原告取得偉拓公司系爭發票九張，其主張共付款七次，所提示全
    部證物包括：收款收據六張、匯款回條影本一張、支票影本三張及偉拓公司出貨
    單第四聯九張，經核：(一)偉拓公司收款收據均以中文打字造具，紙張大小規格不
    一，附付款日期、金額與各次發票開立日期、金額均不相同，無法逐筆核對，原
    告復未能提出明確說明或其他佐證外，另查獲其中十一月二十七日出具收據載明
    收到原告彰化商業銀行北新分行支票乙紙，支票號碼ＺＮ0000000，金額
    五一二、四○○元，到期日八十年十二月三日，係支付訴外人李碧芬之貨款，與
    偉拓公司無關，是其收款收據證據力顯然薄弱。(二)原告主張共付款七次，金額三
    、二八七、五五○元，包括現金付款三次，計二、○四八、九五○元—十一月十
    三日四○○、○○○元、十一月二十二日三○○、○○○元（銀行匯款）、十二
    月五日一、三四八、九五○元，及支票付款四次，計一、二三八、六○○元—十
    一月二十五日一九、四○○元、十一月三十日六四二、六○○元、十二月三日五
    一二、四○○元、十二月十五日六四、二○○元，原告附支票影本三張、匯款回
    條影本一份為交易憑證，經扣除已查獲非屬偉拓公司之貨款五一二、四○○元，
    支票付款部分為七二六、二○○元，其現金付款較支票付款金額高出甚多，與一
    般市場交易習慣明顯不符。又查其中十一月二十二日交付支票（到期日十二月十
    五日）金額六四、二○○元，恰為同日開立發票（發票號碼ＭＮ0000000
    0）銷售額一、二八四、○○○元之百分之五，即該筆發票金額之營業稅額，惟
    其銷售額卻未見以支票支付，原告對此並未作合理說明。又原告主張付款七次，
    金額三、二八七、五五○元，所提示交易憑證（支票及匯款回條影本）金額僅為
    一、○二六、二○○元，均與取得發票總金額四、二七一、五四九元（含稅）差
    距甚鉅，日期亦多不相符，要難謂其確係已支付系爭發票款項。(三)依原告代表甲
    ○○八十一年九月十七日談話筆錄稱該公司於七十五年五月開始與偉拓公司交易
    ，每筆交易均隨貨附發票，且有出貨單，付款條件為現金或即期支票，並附經原
    告簽收之偉拓公司送貨單九張為憑，查上述送貨單係複寫第四聯，所載送貨日雖
    與發票日相同，惟查偉拓公司既已於八十年十一月擅自歇業，他遷不明（此為原
    告所不爭），原告又如何能與其進行進貨交易？(四)原告就系爭九張進貨發票，除
    於進貨帳上列載外，於日記帳、總分類帳—現金（銀行存款）、應付帳款、應付
    票據等相關帳戶中均未有相關紀錄，且於本案調查迄今，均未能就進貨接洽對象
    、方式、貨款交付對象、資金流程、貨品運送方式、交貨驗收紀錄及付款與開立
    發票日期、金額不符原因等各項提出明確合理之說明與佐證，所提示之各項證物
    ，證據力薄弱復如前述，是原告就其主張並無具體事證以實其說，所訴尚不足採
    。
四、次查本件被告因原告帳載不清，商品以編號代替，成本無法勾稽查核，經原告同
    意依同業利潤標準核定營業成本，嗣經調查局北部機動組及台北縣稅捐稽徵處新
    店分處查獲其於八十年十一月及十二月間涉嫌無進貨事實取得偉拓公司開立之發
    票作為進項憑證，虛列營業成本，致短漏報所得額，審查違章屬實，乃據以調整
    認剔營業成本，核定應補徵稅額。因本件另發現應補徵之稅捐，其課稅資料為原
    核課資料中未發現及所無之新資料，即其事實並不在原課徵範圍內，是本件重行
    核定並補徵稅額，揆諸首揭規定，並無違誤。又財政部六十六年七月五日台財稅
    第三四三三四號函釋，係就依同業利潤標準核定所得額後，嗣後復發現虛列進貨
    成本，應否處罰所作之解釋，其內容中並無僅存處罰不需補稅之規定。況本件即
    係依據上開函釋之例示，計算出原告之匿報所得額，再據以核定補徵營利事業所
    得稅額，並非原告所稱之「核實認定」。是原告訴稱本件已依同業利潤標準核定
    營業成本，並未提起復查，其核定即告確定，不得再變更原核定，及依前開函釋
    本件僅能處漏稅罰，不能追補本稅云云，顯有誤解，自無可採。
五、末查原告進貨既未列明明細帳戶，銷貨又僅以商品代號記載，亦未有商品進銷存
    明細帳及明細表供核，原告又未能區分說明，所訴被告未斟酌系爭虛增成本是否
    留存於當期期末存貨餘額乙節，即非可採。
六、綜上所述，本部分原告起訴之主張，並非可採。原處分及訴願決定，均無違誤，
    原告訴請撤銷，核無理由，應予駁回。
貳、科處罰鍰部分：
    本件訴願決定，已將原處分關於罰鍰部分撤銷，由原處分機關另為處分，對原告
    而言，並無不利，原告就此部分訴請撤銷，為無理由，應併予駁回。
據上論結，本件原告之訴為無理由，依行政訴訟法第九十八條第三項前段，判決如主
文。
中　　華　　民　　國　　　九十一　　年　　　四　　　　月　　　十一　　　日
                           臺 北 高 等 行 政 法 院  第三庭
           　　　　　　　　　　　　　　　　　審判長 法　官  徐瑞晃
           　　　　　　　　　　　　　　　　　　　　 法　官  吳慧娟
           　　　　　　　　　　　　　　　　　　　　 法　官  李得灶
右為正本係照原本作成。
如不服本判決，應於送達後二十日內向本院提出上訴狀並表明上訴理由，如於本判決
宣示後送達前提起上訴者，應於判決送達後二十日內補提上訴理由書（須按他造人數
附繕本）。
中　　華　　民　　國　　  九十一　　年　　　四　  　　月　　  十六  　　日
            　　　　　　　　　　　　　　    　      書記官  陳清容
